【裁判字號】    97,勞訴,2
【裁判日期】    970825
【裁判案由】    給付薪資
【裁判全文】
臺灣士林地方法院民事判決               97年度勞訴字第2號
原        告  丙○○
                        樓
兼訴訟代理人  甲○○
被        告  瑋群實業有限公司
                      統一編號.
法定  代理人  乙○
上列當事人間給付薪資等事件，本院於97年8 月19日言詞辯論終
結，判決如下：
    主  文
被告應給付原告甲○○新臺幣拾萬肆仟佰柒拾陸元；給付
原告丙○○新臺幣拾壹萬玖仟捌佰元。
原告甲○○其餘之訴駁回。
訴訟費用由被告負擔百分之九十九，餘由原告甲○○負擔。
    事實及理由
一、本件被告經合法通知，未於言詞辯論期日到場，核無民事訴
    訟法第386 條所列各款情形，爰依原告之聲請，由其一造辯
    論而為判決。
二、原告起訴主張：原告甲○○、丙○○分別自民國89年7 月7
    日、88年5 月10日起受僱於被告公司，詎被告於96年9 月28
    日以高利貸至公司討債為由，通知員工公司結束營業，終止
    僱傭關係，尚積欠原告甲○○96年9 月份之薪資新臺幣（下
    同）3 萬9,000 元、代墊款（含96年9 、10月份電話費各4,
    144 元、5,422 元、油費2,794 元、公司電燈修繕費用55元
    ）1 萬2,415 元、未休假工資1 萬7,733 元及差旅費1,500
    元；尚積欠原告丙○○97年9 月份之薪資3 萬6,000 元及未
    休假工資1 萬6,800 元，且均未給付原告預告期間工資及資
    遣費，原告於94年7 月1 日依勞工退休金條例之規定，選擇
    適用新制，因此被告應給付予原告甲○○之預告期間工資為
    3 萬9,000 元、資遣費為27萬643 元、被告應給付予原告丙
    ○○預告期間工資為3 萬6,000 元、資遣費為25萬6,685 元
    。為此，爰依勞動契約、勞動基準法（下稱勞基法）第16條
    第3 項、第17條、勞工退休金條例第12條第1 項之規定，請
    求被告給付積欠之工資、未休假工資、代墊款、差旅費、預
    告工資及資遣費等語，並聲明：被告應給付原告甲○○34萬
    1,819 元、原告丙○○31萬9,800 元。
三、被告未於言詞辯論期日到場，亦未提出書狀為任何聲明或陳
    述。
四、原告主張之事實，業據其提出財政部臺北市國稅局大同稽徵
    所暫停營業准予備查函、電燈修繕材料費及油費之發票、台
    灣大哥大96年9 月電信費帳單各1 份，勞工保險被保險人投
    保資料表、薪資轉帳明細表、薪資單各2 份等影本為證，被
    告經合法通知，未到場爭執，亦未提出書狀答辯以供本院斟
    酌，應堪信原告之主張為真實。
五、原告請求之金額，本院審酌如下：按虧損或業務緊縮時，雇
    主得預告勞工終止勞動契約並發給資遣費；其預告期間為：
    (一)繼續工作3 個月以上1 年未滿者，於10日前預告之；(二)繼
    續工作1 年以上3 年未滿者，於20日前預告之；(三)繼續工作
    3 年以上者，於30日前預告之；雇主未依前開規定預告而終
    止契約者，應給付預告期間之工資；資遣費之給付標準則為
    ：(一)在同一雇主之事業單位繼續工作，每滿1 年發給相當於
    1 個月平均工資之資遣費；(二)依前款計算之剩餘月數，或工
    作未滿1 年者，以比例計給之，未滿1 個月者，以1 個月計
    ，勞基法第11條第2 款、第16條第1 項、第3 項、第17條分
    別定有明文；又勞工適用勞工退休金條例後之工作年資，於
    勞動契約依勞基法第11條終止時，其資遣費由雇主按其工作
    年資，每滿1 年發給2 分之1 個月之平均工資，未滿1 年者
    以比例計給，亦有勞工退休金條例第12條第1 項規定可按。
    原告均在被告公司繼續工作3 年以上之勞工，被告應於30日
    前預告原告終止勞動契約，被告驟然停止營業，毫無預告期
    間，原告請求被告給付預告工資30日，為有理由。原告依前
    開規定得請求被告給付預告工資、資遣費，並得依兩造勞動
    契約得請求被告給付積欠之工資、未休假工資、代墊款、差
    旅費，是原告得請求之數額及計算方式均詳如附表所示。另
    原告甲○○請求96年10月電話費5,422 元部分，依其所提出
    該月份之電信費帳單之通話日期觀之，均係兩造僱傭契約終
    止後所發生之費用，自不得請求，又原告甲○○自89年7 月
    7 日至94年6 月30日間，其年資應為4 年11月又25日，依勞
    基法第17條得求之資遣費為5 個月，其主張年資為5 年11月
    又25日尚非允當。從而，原告依勞動契約、勞基法第16條第
    3 項、第17條、勞工退休金條例第12條第1 項之規定，請求
    被告給付原告甲○○33萬4,376 元、給付原告丙○○31萬9,
    800 元部分，為有理由，應予准許。原告甲○○逾此部分之
    請求，為無理由，應予駁回。
六、本件事證已臻明確，兩造之其餘主張、陳述或攻擊防禦方法
    ，經核與判決之結果不生影響，爰不一一論述，併此敘明。
七、訴訟費用負擔之依據：民事訴訟法第79條。
中    華    民    國    97    年    8     月    25    日
                  民事第一庭  法  官  陳靜芬
以上正本證明與原本無異。
如對本判決上訴，應於判決送達後20日內向本院提出上訴狀。
中    華    民    國    97    年    8     月    27    日
                              書記官  阮弘毅
附表：原告請求金額及計算方式（元以下四捨五入）
  ┌──┬───┬─────────────────────────┐
  │編號│原  告│得請求金額（新臺幣元）及計算方式                  │          │
  │    │姓  名├─────┬─────┬─────┬───────┤
  │    │      │積欠工資  │預告工資及│代墊款及差│   資遣費     │     │
  │    │      │          │未休假工資│旅費      │              │          │
  ├──┼───┼─────┼─────┼─────┼───────┤
  │  1 │甲○○│96年9 月1 │預告工資│代墊款：│共232,750元   │
  │    │      │日至28日積│：39,000元│6,993 元（│【計算方式：  │
  │    │      │欠36,400元│未休假工│含96年9 月│（前6 個月之平│
  │    │      │（計算方式│資：17,733│電話費4,14│  均薪資為3800│
  │    │      │：39000 ×│元（計算方│4 元、油錢│  0）         │
  │    │      │28/30 ＝36│式：39000 │2,794 元、│舊制38000x5=│       │
  │    │      │400）     │×14/30 ＝│公司電燈修│  190000      │          │
  │    │      │          │18200 ，原│繕費用55元│新制38000x2 │          │
  │    │      │          │告甲○○僅│）        │  又3/12x1/2=4│          │
  │    │      │          │請求17,733│差旅費：│  2750        │          │
  │    │      │          │元）      │  1,500元 │190000＋4275│          │
  │    │      │          │          │6993＋1 │  0 ＝232750】│          │
  │    │      │          │          │500＝8,493│              │          │
  │    ├───┴─────┴─────┴─────┴───────┤
  │    │合計：334,376 元 (36400＋39000＋17733+8493＋232750        │                )                                          │
  │    │                  =334376）                               │
  ├──┼───┬─────┬─────┬─────┬───────┤
  │  2 │丙○○│96年9 月1 │預告工資│    無    │共255,208元   │          │
  │    │      │日至28日積│：36,000元│          │【計算方式：  │          │
  │    │      │欠33,600元│未休假工│          │（前6 個月之平│          │
  │    │      │（計算方式│資：16,800│          │均薪資35000） │          │
  │    │      │：36000 ×│元（計算方│          │舊制35000x(6│          │
  │    │      │28/30 ＝33│式：36000 │          │ 又2/12=215833│          │
  │    │      │600）     │×14/30 ＝│          │新制35000x2 │          │
  │    │      │          │16800）   │          │ 又3/12x1/2=39│          │
  │    │      │          │          │          │ 375          │          │
  │    │      │          │          │          │215833+39537│          │
  │    │      │          │          │          │  5=255208 】 │          │
  │    ├───┴─────┴─────┴─────┴───────┤
  │    │合計：341,608元 (33600+36000+16800+255208=341608)         │
  │    │    （原告丙○○僅請求319,800元）                         │
  └──┴─────────────────────────────┘


司法院資訊處製作；財團法人民間司法改革基金會備份。
